臺灣高等法院高雄分院刑事判決　　　　94年度上訴字第1100號
上　訴　人　臺灣高雄地方法院檢察署檢察官
被　　　告　甲○○
上列上訴人因被告違反毒品危害防制條例案件，不服臺灣高雄地
方法院94年度訴字第1034號中華民國94年6月10日第一審判決（
起訴案號：臺灣高雄地方法院檢察署94年度毒偵字第574 號、併
辦案號：同署94年度毒偵字第8219、8833號），提起上訴，本院
依簡式審判程序判決如下：
     主  文
原判決撤銷。
甲○○連續施用第一級毒品，處有期徒刑壹年。
     事  實
一、甲○○前於民國87年間因施用毒品案件，經原審以87年度毒
    聲字第260 號裁定送勒戒處所觀察勒戒後，認有繼續施用毒
    品傾向，再經以87年度毒聲字第599 號裁定送強制戒治，嗣
    經停止戒治、撤銷停止戒治程序，於89年7 月7 日強制戒治
    執行完畢釋放，經臺灣高雄地方法院檢察署檢察官於89年8
    月15日，以89年度戒毒偵字第881 號為不起訴處分確定在案
    。又因施用毒品案件，經原審以91年度毒聲字第6734號裁定
    送強制戒治；且提起公訴，經原審於93年10月29日以93年度
    訴緝字第105 號就施用第一級毒品、第二級毒品部分，分別
    判處有期徒刑7 月、3 月，應執行有期徒刑8 月確定。詎甲
    ○○猶不知悔改，於上開強制戒治執行完畢釋放後之5 年內
    ，竟基於施用第一級毒品海洛因概括之犯意，於93年11月7
    日中午1 時許起，至94年9 月2 日上午某時許止（不含公權
    力拘束期間在內），連續在高雄市前鎮區鎮○○街39號住處
    及其友人住處，以針筒注射方式施用海洛因多次，平均每天
    施用1 次。嗣於93年11月8 日19時30分在高雄市前鎮區鎮川
    四巷21號蕭樹才住處內，與蕭樹才、黃淑女、吳寶龍、張健
    智（由檢察官另行偵查）一併為警查獲，經採集甲○○尿液
    檢驗後，呈嗎啡陽性反應而查獲。又於94年8 月31日12時30
    分許，在高雄市前鎮區鎮川三巷44號前，為警盤檢查獲，經
    警採其尿液送驗結果，呈現嗎啡陽性反應。又於94年9 月2
    日17時許，在其上開住處，經警查獲，經警採其尿液送驗結
    果，呈現嗎啡陽性反應，而查覺上情。
三、案經高雄縣市政府警察局前鎮分局、埕分局報告臺灣高雄
    地方法院檢察署檢察官偵查起訴及移送併辦。
     理  由
一、上開事實，業據被告甲○○於原審及本院審理中供承不諱，
    且被告先後被警查獲，經警採其尿液送驗結果，均呈現嗎啡
    陽性反應，有高雄市立凱旋醫院93年11月19日編號00000000
    、94年9 月12日編號A00000000 、94年9 月12日編號A00000
    000 濫用藥物尿液檢驗報告各1 紙在卷可稽。足見被告之自
    白與事實相符，自得採為認定被告犯罪之證據。綜上所述，
    本件事證明確，被告之犯行，堪以認定。
二、又被告前於87年間因施用毒品案件，經原審以87年度毒聲字
    第260 號裁定送勒戒處所觀察勒戒後，認有繼續施用毒品傾
    向，再經以87年度毒聲字第599 號裁定送強制戒治，嗣經停
    止戒治、撤銷停止戒治程序，於89年7 月7 日強制戒治執行
    完畢釋放，經臺灣高雄地方法院檢察署檢察官於89年8 月15
    日，以89年度戒毒偵字第881 號為不起訴處分確定在案。又
    因施用毒品案件，經原審以91年度毒聲字第6734號裁定送強
    制戒治；且提起公訴，經原審於93年10月29日以93年度訴緝
    字第105 號就施用第一級毒品、第二級毒品部分，分別判處
    有期徒刑7 月、3 月，應執行有期徒刑8 月確定等情，有臺
    灣高等法院被告前案紀錄表1 份在卷可參。從而，被告於前
    揭強制戒治執行完畢釋放後，5 年內再犯毒品危害防制條例
    第10條第1 項之施用第一級毒品犯行，自應依法論科。
三、核被告所為，係犯毒品危害防制條例第10條第1 項之施用第
    一級毒品罪。又被告先後多次施用海洛因犯行，時間緊接，
    手法相同，所犯又係同一罪名之罪，顯係基於概括之犯意，
    反覆實施，應依連續犯之規定論以一罪。又被告先後持有海
    洛因之行為，本應以連續持有論惟其持有之後，進而施用，
    其持有之低度行為，應被施用之高度行為所吸收，不另論罪
    。又公訴人雖未就被告自93年11月10日起至94年9 月2 日止
    施用海洛因之行為起訴，惟被告此部分行為與起訴事實（93
    年11月7 日施用海洛因之行為），具有連續犯之裁判上一罪
    關係，為起訴效力所及，本院自得一併審理。
四、原審予以被告論科，固非無見，惟查(一)被告自93年11月10日
    起至94年9 月2 日施用海洛因犯行，與起訴事實具有連續犯
    之裁判上一罪關係，為起訴效力所及，自應一併審理，原審
    未及審酌，自有未合。(二)被告前因施用第一級毒品罪，經原
    審判處有期徒刑7 月確定在案，已如前述，而原審僅就被告
    判處有期徒刑6 月，顯然量刑過輕不當，亦有未合。公訴人
    上訴意旨，執前開(二)情詞，指摘原判決不當，為有理由，及
    原判決有上述(一)之可議，自應由本院將原判決撤銷改判。審
    酌被告施用毒品前經施以強制戒治程序，並經起訴判處徒刑
    ，仍不知戒除毒癮，再多次施用第一級毒品，無視於毒品對
    於自身健康之戕害及國家對於杜絕毒品犯罪之禁令，其顯無
    戒斷之決心，然念及被告犯後坦承犯行，態度尚佳，及被告
    施用毒品期間非短等一切情狀，量處如主文第2 項所示之刑
    ，以資懲儆。
五、被告被訴違反毒品危害條例第10條第2 項施用第二級毒品部
    分，為原審94年度簡字第709 號判決之既判力效力所及，此
    部分由原審另行審結，附此敘明。
據上論斷，應依刑事訴訟法第273 條之1 第1 項、第369 條第1
項前段、第364 條、第299 條第1 項前段，毒品危害防制條例第
10條第1項、刑法第11條、第56條，判決如主文。
本案經檢察官林惠到庭執行職務。
中　　華　　民　　國　　94　　年　　11　　月　　30　　日
                  刑事第三庭    審判長法  官  周賢銳
                                      法  官  黃仁松
                                      法  官  謝宏宗
以上正本證明與原本無異。
如不服本判決應於收受本判決後10日內向本院提出上訴書狀，其
未述上訴理由者，並得於提起上訴後10日內向本院補提理由書
狀（均須按他造當事人之人數附繕本)「 切勿逕送上級法院」。
中　　華　　民　　國　　94　　年　　12　　月　　2   　日
                                書   記　 官   熊惠津
附錄本判決論罪之法條：
毒品危害防制條例第10條第1項
施用第一級毒品者，處 6 月以上 5 年以下有期徒刑。
                                                      Ｆ
